nl: Velg tubeless compatibiliteit: Alleen clincher; Tubeless ready; Tube; Overige
bg-BG: Съвместимост на каплата с безкамерни гуми: Само за гуми с вътрешна гума (Clincher); Готовност за безкамерни гуми (Tubeless ready); Тубуларни; Други
ro-RO: Compatibilitate jantă fără cameră: Doar clincher; Tubeless ready; Tubular; Altele
zh-CN: 轮圈真空胎兼容性: 仅限开口胎; 准真空胎; 管胎; 其他
vi: Khả năng tương thích với vành không săm: Chỉ dùng lốp clincher; Tương thích không săm; Tubular; Khác
sl-SI: Združljivost platišča z uporabo brez zračnic: Samo pnevmatike z zračnico; Pripravljeno za tubeless; Tubular; Drugo
el: Συμβατότητα με χωρίς σαμπρέλα: Μόνο clincher; Tubeless ready (συμβατότητα); Tubular; Άλλο
pl: Kompatybilność obręczy z systemem bezdętkowym: Tylko opony dętkowe (clincher); Tubeless ready; Szytka; Inne
en: Rim tubeless compatibility: Clincher only; Tubeless ready; Tubular; Other
sk-SK: Kompatibilita s bezdušovými pneumatikami: Iba plášťové (clincher); Pripravené na bezdušové použitie (Tubeless ready); Galuskové (tubular); Iné
hr-HR: Kompatibilnost s obručem bez zračnica: Samo za gume sa žicom (clincher); Pripremljeno za tubeless (Tubeless ready); Tubular; Ostalo
fr: Compatibilité sans chambre à air de la jante: À pneu uniquement; Tubeless ready; Boyau; Autre
lt-LT: Ratlankio suderinamumas su bekamerėmis padangomis: Tik klinčeriai (padangos su borteliu); Pritaikyta bekamerėms padangoms; Vamzdinės padangos; Kita
nb: Kompatibilitet med slangeløs felg: Kun kanttråd; Klargjort for slangeløst; Pariserdekk; Annet
zh-TW: 輪圈無內胎相容性: 僅適用開口胎; 支援無內胎; 管胎; 其他
ko: 림 튜브리스 호환성: 클린처 전용; 튜브리스 레디; 튜블러; 기타
de: Tubeless-Kompatibilität der Felge: Nur Drahtreifen (Clincher); Tubeless Ready; Schlauchreifen (Tubular); Sonstige
it: Compatibilità tubeless del cerchione: Solo copertoncino; Tubeless ready; Tubolare; Altro
hu: Felni belső nélküli kompatibilitása: Csak peremes; Tubeless ready; Szingós; Egyéb
pt-PT: Compatibilidade do aro com pneus sem câmara: Apenas clincher; Pronto para tubeless; Tubular; Outro
da: Kompatibilitet med slangeløs fælg: Kun clincher; Tubeless ready; Lukkede ringe; Andet
ja: リムチューブレス対応: クリンチャーのみ; チューブレスレディ; チューブラー; その他
tr: Jant tubeless lastik uyumluluğu: Sadece clincher; İç lastiksiz kullanıma hazır; Tubular; Diğer
ru: Совместимость обода с бескамерной системой: Только для клинчерных шин; Совместимо с бескамерными шинами; Для трубок; Другое
fi: Vanteen sisärenkaattoman renkaan yhteensopivuus: Vain avorengas; Tubeless-yhteensopiva; Tuubirengas; Muu
sv: Fälg – slanglös kompatibilitet: Endast kanttråd; Förberedd för slanglöst; Tubdäck; Övrigt
pt-BR: Aro compatibilidade sem câmara: Apenas clincher; Tubeless ready; Tubular; Outra
th: ขอบล้อที่รองรับยางแบบไม่ใช้ยางใน: ยางงัดเท่านั้น; รองรับทิวบ์เลส; ยางฮาล์ฟ; อื่นๆ
cs: Kompatibilita s bezdušovými ráfky: Pouze pro pláště s duší; Tubeless ready; Galuskové; Jiné
es: Compatibilidad con llantas sin cámara: Solo clincher; Tubeless ready; Tubular; Otro